【裁判字號】    97,聲,201
【裁判日期】    970423
【裁判案由】    發還擔保金
【裁判全文】
臺灣彰化地方法院民事裁定               97年度聲字第201號
聲  請  人  中華商業銀行股份有限公司
法定代理人  甲○○○○○○○○.
代  理  人  乙○○
相  對  人  丙○○
上列當事人間聲請發還擔保金事件，本院裁定如下：
    主      文
本院九十六年度存字第四八號提存事件聲請人所提存面額新臺幣
壹拾萬元之交通銀行開發金融債券第二十期第一次五年期債票，
准予返還。
    理      由
一、按訴訟終結後，供擔保人證明已定20日以上之期間，催告受
    擔保利益人行使權利而未行使者，或法院依供擔保人之聲請
    ，通知受擔保利益人於一定期間內行使權利並向法院為行使
    權利之證明而未證明者，法院應依供擔保人之聲請，以裁定
    命返還其提存物，民事訴訟法第104 條第1 項第3 款定有明
    文。另依同法第106 條規定，上開規定於其他依法令供訴訟
    上之擔保者準用之。
二、本件聲請意旨略以：聲請人因與相對人間請求清償債務事件
    ，前依鈞院95年度裁全字第7197號民事裁定，曾提供面額新
    臺幣100,000元之交通銀行開發金融債券第20期第 1次5年期
    債票為擔保，並以鈞院96年度存字第48號提存事件提存，而
    聲請鈞院以96年度執全字第43號對相對人之財產實施假扣押
    強制執行在案。茲因聲請人已撤回前揭假扣押強制執行程序
    ，並聲請鈞院以97年度聲更字第 2號函定20日期間催告受擔
    保利益人即相對人行使權利而未行使，為此，爰依民事訴訟
    法第104條第1項第3款（聲請狀誤載為第2款）聲請發還上開
    擔保金等語。
三、經查：聲請人主張之前揭事實，業據其提出本院95年度裁全
    字第7197號民事裁定、96年度存字第48號提存書、本院民事
    執行處96年01月17日彰院賢執清96年度執全字第43號函、本
    院民事執行處囑託查封登記書、本院囑託塗銷查封登記函及
    本院97年02月14日彰院賢民和97年度聲更字第 2號函等影本
    各一件為證，復經本院依職權調取本院95年度裁全字第7197
    號假扣押事件、96年度存字第48號擔保提存事件、96年度執
    全字第43號假扣押事件及97年度聲更字第 2號行使權利事件
    等卷宗審核無訛。聲請人既於訴訟終結後，聲請本院依前開
    規定通知相對人於收受該函20日內行使權利，惟相對人收受
    該通知函後迄今仍未行使權利，亦逾期未證明行使權利，揆
    諸前開說明，聲請人聲請返還本件擔保金，核無不合，應予
    准許。
四、依首揭規定，裁定如主文。
中    華    民    國    97    年    4     月    23    日
                        民事第一庭  法  官  邱月嬌
以上正本係照原本作成。
如對本裁定不服，得於裁定送達後十日內向本院提出抗告狀。
中    華    民    國    97    年    4     月    23    日
                                    書記官  林嘉賢


司法院資訊處製作；財團法人民間司法改革基金會備份。
